【裁判字號】    92,再易,13
【裁判日期】    921218
【裁判案由】    拆屋還地
【裁判全文】
臺灣雲林地方法院民事裁定  九十二年度再易字第一三號
    再審原告  甲○○
    再審被告  乙○○
                      居台北縣三重市○○路九十六巷四號二樓
右當事人間請求拆屋還地事件，再審原告對於本院民國九十二年一月二十九日確定判
決（九十一年度簡上字第九二號）提起再審之訴，本院裁定如左：
    主      文
再審之訴駁回。
再審訴訟費用由再審原告負擔。
    理      由
一、本件再審之訴意旨略以：再審原告於民國九十二年九月二十四日向雲林縣台西地
    政事務所申請東勢鄉○○○段一七五之一五地號土地地籍圖謄本，經依圖面丈量
    之結果，發現寬度為十一公尺，但由重測後段名變更為同鄉○○段五八號之地籍
    圖丈量之結果卻為十公尺，該項證據如經斟酌，即可證明重測後之製圖有誤，是
    原確定判決存有民事訴訟法第四百九十六條第一項第十三款之情形。因上開證據
    再審原告係於前揭時日申請時始發現，爰於發現本項新證據之三十日內提起再審
    ，請求廢棄原確定判決等語。
二、按「修正民事訴訟法施行前，依舊法法定期間已進行者，其期間依舊法之所定。
    」民事訴訟法施行法第六條定有明文，九十二年九月一日施行之修正民事訴訟法
    ，關於提起再審之訴不變期間之起算，與修正前之規定稍有不同，因本件原確定
    判決係於民事訴訟法修正施行前確定，故其再審不變期間之起算，應適用修正前
    之規定，合先敘明。
三、再審之訴，應於三十日之不變期間內提起。前項期間，自判決確定時起算，但再
    審理由知悉在後者，自知悉時起算；又不得上訴之判決，於宣示時確定。修正前
    之民事訴訟法第五百條第一項、第二項及第三百九十八條第二項前段各定有明文
    。本件再審原告固主張其於九十二年九月二十四日始發現前揭未經斟酌之證物，
    即其向雲林縣台西地政事務所申請之東勢鄉○○○段一七五之一五地號土地地籍
    圖謄本，而認原確定判決存有再審事由云云。惟查與前揭地籍圖謄本相同之地籍
    圖謄本，業據再審原告在系爭事件第一審訴訟程序進行中提出，有該地號重測前
    之地籍圖謄本影本在卷可稽（見本院九十年度港簡字第二０四號卷第八十五頁）
    ，亦即再審原告對前揭地籍圖謄本存在之事實，早已知悉，且予提出，與民事訴
    訟法第四百九十六條第一項第十三款所規定發現未經斟酌之證物之情形有間，是
    再審原告事後於九十二年九月二十四日另行申請地籍圖謄本，而謂始為發現云云
    ，自無足採。又，原確定判決係於九十二年一月二十九日宣示，同年二月七日送
    達再審原告，其提起再審之不變期間至九十二年三月十日屆滿。而再審原告迄至
    九十二年十月十五日始提起本件再審之訴，亦已逾不變期間，所請於法不合，應
    予駁回。
四、依民事訴訟法第五百零二條第一項、第九十五條、第七十八條，裁定如主文。
中      華      民      國    九十二    年     十二     月    十八    日
                                    臺灣雲林地方法院民事庭
~B審判長法官  陳宏卿
~B      法官  邱瑞裕
~B      法官  陳銘壎
右為正本係照原本作成。
不得抗告。
中      華      民      國    九十二    年     十二     月     十八     日
~B法院書記官  周玄鎮


司法院資訊處製作；財團法人民間司法改革基金會備份。
